/ICTOR RIBEIR BEZERRA

DESIGNER GRÁFICO

W W W . VICTORBZRA.COM



SOBRE MIM

Victor Ribeiro Bezerra · Brasileiro · Solteiro

Designer Gráfico com mais de 4 anos de atuação nos mais diversos nichos do mercado. Experiente na criação de ativos gráficos (banners, identidade visual, social media), para diversos projetos, desde necessidades de empreendedores individuais nacionais e internacionais, até o setor governamental. Amplo conhecimento em softwares de criação do pacote Adobe.

Busco novos desafios em minha carreira e uma colocação no mercado, pois deseio continuar a desenvolver minhas habilidades de criação e gestão e colaborar com os meus conhecimentos e experiências para a construção de grandes resultados nesta empresa.



CONTATO

Endereço:

Rua Professor Arthur do Prado Dantas, 36 -Cambuci - São Paulo, SP

Telefone (WhatsApp): +55 11 95951-5598

vitorbezzera@hotmail.com

Website: victorbzra.com

Skype:

live:vitorbezzera



REFERÊNCIAS

SUELLEN CESCHIN

CEO, MundoPost Marketing Digital +55 11 97276-3579 suellen@mundopost.com.br

SETH KAUFMAN

CEO, VineConcepts (EUA), via UpWork +1 (516) 660-4811 vineconcepts.com



EXPERIÊNCIA PROFISSIONAL

DESIGNER GRÁFICO FRFFI ANCER

JUN 2020 - PRESENTE

UPWORK

Design de ativos para mídias sociais, campanhas de marketing, web banners, ilustração, identidade visual para clientes (pessoa física e jurídica) nos Estados Unidos

DESIGNER GRÁFICO ON CALL

JUL 2017 - PRESENTE

MUNDOPOST MARKETING DIGITAL

Griação de conteúdo gráfico e gestão de Mídias Sociais, desenvolvimento de Identidades Visuais

DESIGNER GRÁFICO JUNIOR

IMPRIME MIX

Griação de conteúdo gráfico para adesivos, banners, FEV 2019 - JUL 2019 placas, fachadas, flyers, luminosos, toldos, brindes

promocionais e Corte a Laser.

DESIGNER GRÁFICO **JUNIOR**

JUL 2018 - JUL 2019

AGÊNCIA MIX

Griação de conteúdo gráfico e gestão de Mídias Sociais com enfoque no setor governamental: prefeituras,

câmaras municipais, prefeitos e vereadores.



HABILIDADES

· ADOBE PHOTOSHOP

Criação e manipulação de imagens, banners, ativos para social media

ADOBE ILLUSTRATOR

Desenvolvimento de logo e ilustração

· MAGIX VEGAS PRO Edição de Vídeo

· ADOBE AFTER EFFECTS Princípios da Animação

· SOCIAL MEDIA

Gerenciamento, criação de social posts, interação e impulsionamento

INGLÊS

Fluência conversacional | Experiência profissional

· HTML5 E CSS3

Conhecimento básico

· JAVA

Conhecimento básico da linguagem



EDUCAÇÃO

FACULDADE DE INFORMÁTICA E ADMINISTRAÇÃO PAULISTA - FIAP 2021

GRADUAÇÃO - FULL STACK WEB DEVELOPMENT

Cursando - 1º Semestre

COLÉGIO OBJETIVO 2020

ENSINO MÉDIO

Concluído